【裁判字號】    88,易,5396
【裁判日期】    890120
【裁判案由】    賭博
【裁判全文】
臺灣高雄地方法院刑事判決                        八十八年度易字第五三九六號
    公  訴  人  臺灣高雄地方法院檢察署檢察官
    被      告  乙○○
    被      告  甲○○
    共      同
    選任辯護人  鄧國璽
右列被告因賭博案件，經檢察官提起公訴（八十八年度偵字第二六四四五號），本院
判決如左：
    主  文
乙○○共同以賭博為常業，處有期徒刑伍月，如易科罰金，以參佰元折算壹日。
扣案賭博性電動機具金明星水果盤拾台、滿貫大亨柒台、菲力貓五ＰＫ壹拾壹台、雙
魚座七ＰＫ肆台、春秋三代貳台、鑽石列車壹台（含ＩＣ板參拾伍塊）、賭資壹仟肆
佰元均沒收。
甲○○無罪。
    事  實
一、乙○○於民國八十八年十月間起，受僱於李柏霖（由台灣高雄地方法院檢察署另
    行偵辦）在高雄市三民區○○○路三十九號之三號所經營之「滿堂彩遊藝場」（
    又名樂樂遊藝場）。即與李柏霖基於意圖營利之共同犯意聯絡，由李柏霖擺設賭
    博性電動玩具金明星水果盤十台、滿貫大亨七台、菲力貓五ＰＫ十一台、雙魚座
    七ＰＫ四台、春秋二代二台、鑽石列車一台，共計三十五台（含ＩＣ板三十五塊
    ），讓顧客開分賭玩，並由乙○○擔任開分、洗分、兌換現金及現場管理之工作
    ，在該遊藝場之公眾得出入之場所與不特定之顧客賭博賭物，並以此營生。其方
    式係以十比一之比例，讓顧客押一定金額後開分打玩，如押中者可得倍數不等之
    分數，如顧客不欲繼續打玩時，可依機台上所顯現之分數向乙○○洗分後兌換相
    當於該分數十倍之現金；又其中如賭玩滿貫大亨機台，如有押中滿貫十次，也可
    在店中抽取彩金。顧客如未押中者，則押金全歸遊藝場。嗣於同年月二十六日晚
    上八時許，適有顧客陳光耀（由台灣高雄地方法院檢察署另行偵辦）正於上址以
    電動賭博機具滿貫大亨賭博財物，並依機抬上所顯現之分數五十分及押中得新台
    幣（下同）九百元彩金，表示不欲打玩，而由乙○○洗分後，將賭金一千四百元
    放入香煙盒內，交予陳光耀時，為警當場查獲，並扣得上開賭博性電動玩具三十
    五台及賭資一千四百元。
二、案經高雄市政府警察局三民第一分局報請台灣高雄地方法院檢察署檢察官偵查起
    訴。
    理  由
壹、有罪部分：
  一、訊據被告乙○○矢口否認犯有何賭博犯行，辯稱：係在遊藝場內有一位不知姓
      名年籍之顧客因為想要打玩陳光耀原來所打玩的機抬，所以才趁陳光耀上廁所
      的時候，在陳光耀的機抬上擺一香煙盒，與伊無涉云云。惟查：右揭事實，業
      據證人陳光耀於警訊原證稱：該店係以十比一之比例讓顧客開分打玩，如押中
      分數可換得十倍之金額，且把玩滿貫大亨機抬，如有中滿貫十次，即可抽一次
      彩金。伊當天不玩時，即以滿貫大亨機抬螢幕上剩餘之五十分及抽中九百元之
      彩金，合計應得一千四百元，由被告乙○○幫伊洗掉五十分後，於櫃抬處將一
      千四百元放入香煙盒內後，再交到伊手上，且在該店已兌換過多次現金等語綦
      詳，證人即查獲之員警王拾穗於審理中亦證稱：當天陳光耀表示不玩時，拿寄
      分卡給被告甲○○（另為判決），而被告乙○○算錢之後將錢放入七星牌香煙
      盒內拿給陳光耀，當陳光耀拿起香煙盒打開來看時，即當場查獲等語無訛，足
      認被告乙○○有交付現金予陳光耀之行為，且參以現金之金額確與被告所賭玩
      之分數有特定的比例關係，被告乙○○所為賭博犯行應可認定。雖被告乙○○
      辯稱當場查獲之金錢係他顧客所交付云云，證人陳光耀於偵查中變易證詞稱：
      伊後來去上廁所，回來後，就看到七星牌的香煙盒放在伊的機抬上面的金額一
      千四百元與伊開分（應係「洗分」之誤）及獎金之數額相符等語。惟證人陳光
      耀當時係從被告乙○○手中收受香煙盒之事實，已據證人王拾穗於審理中證述
      明確，且衡情一般顧客相互間原無金錢往來關係，僅為欲把玩他人之機抬，即
      以金錢交付做為表示之意，應屬幾稀，難符常理。且所給予之金額又恰符合陳
      光耀打玩所欲洗掉之分數及抽取而得之獎金，則無疑係代遊藝場裏之經營者預
      為給付，仍難解為遊藝場與顧客並無任何賭博之犯行，是證人陳光耀前開在偵
      查中變易之供詞或因俾免賭博刑責，而故為避重就輕之詞，原難採認，被告乙
      ○○所辯純屬臨訟卸責之詞，不足採信。再「滿堂彩遊藝場」既以可兌換現金
      ，招攬顧客至該處賭玩成為經營活動，被告乙○○在該店擔任現場管理工作並
      參與兌換現金之工作，自有常業之故意至明。此外復有賭博性電動機抬金明星
      水果盤十台、滿貫大亨七台、菲力貓五ＰＫ十一台、雙魚座七ＰＫ四台、春秋
      三代二台、鑽石列車一台（含ＩＣ板三十五塊）、賭資一千四百元及香煙盒一
      個扣案足資佐據，本件事證明確，被告乙○○犯行堪以認定。
二、核被告乙○○所為，係犯刑法第二百六十七條之以賭博為常業罪。被告乙○○既
    由李柏霖所雇用，擔任兌換現金工作，相互間有犯意聯絡，行為分擔，應依共同
    正犯論處。爰審酌被告犯罪之手段、所得利益及犯罪後態度等一切情狀，處如主
    文所示之刑，並諭知易科罰金之折算標準，以資懲儆。爰審酌被告乙○○犯罪之
    手段、所得之利益及犯罪後態度等一切情狀，處如主文所示之刑，並諭知易科罰
    金之折算標準，以資懲儆。扣案之賭博性電動機抬金明星水果盤十台、滿貫大亨
    七台、菲力貓五ＰＫ十一台、雙魚座七ＰＫ四台、春秋三代二台、鑽石列車一台
    （含ＩＣ三十五塊）、賭資一千四百元，分別為當場賭博之器具與在賭檯之財物
    ，併依刑法第二百六十六條第二項之規定宣告沒收。至所扣香煙盒一個係被告乙
    ○○犯罪所用之物，惟已交付賭客陳光耀，應為陳光耀所有之物，爰不併予宣告
    沒收。
貳、無罪部分：
  一、公訴意旨略以：被告甲○○與乙○○、李柏霖基於意圖營利共同犯意聯絡，於
      八十八年十月間起，在高雄市三民區○○○路三十九之三號公眾得出入之場所
      ，擺設賭博性電動玩具明星水果盤十台、滿貫大亨七台、菲力貓五ＰＫ十一台
      、雙魚座七ＰＫ四台、春秋二代二台、鑽石列車一台，共計三十五台（含ＩＣ
      板三十五塊），並由被告乙○○、甲○○負責為賭客兌換硬幣及現場管理等工
      作，陸續與不特定之顧客賭博財物，並藉此營生。因認被告甲○○涉有刑法第
      二百六十七條之以賭博為常業罪嫌。
  二、公訴人認被告甲○○涉有上開罪嫌，無非以被告甲○○係滿堂彩遊藝場所僱用
      之員工，並在現場擔任開分及洗分之工作為其論據。惟按犯罪事實應依證據認
      定之，無證據不得推定其犯罪事實，刑事訴訟法第一百五十四條定有明文。又
      認定不利於被告之事實，須依積極證據，苟積極證據不足為不利於被告事實之
      認定時，即應為有利之認定，更不必有何有利之證據，最高法院三十年上字第
      八一六號著有判例可資參照。訊據被告甲○○堅決否認有何賭博犯行，辯稱：
      查獲當時伊因在廁所，並不在現場，對於被告乙○○所為並不知情，伊亦從無
      兌換現金予顧客之行為等語。經查：被告甲○○雖受僱於滿堂彩遊藝場，惟在
      受僱期間，尚未經查察有何參與賭博犯行兌換現金之行為，此據證人王拾穗於
      審理中證述：警方探訪該店三個月，對於被告甲○○並未發現有何賭博犯行等
      語明確。再查獲當天，純係被告乙○○在櫃抬中將現金放入香煙盒，再持交予
      陳光耀，被告甲○○並未參與其中，亦經證人王拾穗於審理中陳稱綦詳，是被
      告甲○○所辯尚屬有據。綜據上述，依前揭判例意旨，尚難認被告甲○○有為
      公訴人起訴所指之犯行，是本案自不能僅憑被告甲○○係滿堂彩遊藝場之員工
      ，即推定被告甲○○有參與賭博犯行，此外，本院復查無其他積極證據足認被
      告甲○○有被訴賭博之犯行，是本案不能證明被告甲○○犯罪，爰為無罪之諭
      知。
據上論斷，應依刑事訴訟法第二百九十九條第一項前段，第三百零一條第一項，刑法
第二十八條、第二百六十七條、第四十一條、第二百六十六條第二項，罰金罰鍰提高
標準條例第一條前段、第二條，判決如主文。
本案經檢察官李門騫到庭執行職務。
中      華      民      國    八十九    年      一      月     二十     日
                              臺灣高雄地方法院刑事第三庭
                                      法    官    古 振 暉
右正本證明與原本無異。
如不服本判決，應於判決送達後十日內，向本院提出上訴狀。
                                      書 記 官    吳 建 德
中    華    民    國      八十九      年      一      月     二十一     日
附錄本案論罪科刑法條全文：
刑法第二百六十七條：以賭博為常業者，處二年以下有期徒刑，得併科一千元以下罰
金。


司法院資訊處製作；財團法人民間司法改革基金會備份。
